【裁判字號】    92,易,100
【裁判日期】    920508
【裁判案由】    贓物
【裁判全文】
臺灣板橋地方法院刑事判決                          九十二年度易字第一號
    公  訴  人  臺灣板橋地方法院檢察署檢察官
    被      告  乙○○
右列被告因贓物案件，經檢察官提起公訴（九十一年度偵字第一二七五號），本院
判決如左：
    主  文
乙○○無罪。
    理  由
一、本件公訴意旨略以：被告乙○○因其友人林建豐（業據檢察官另為不起訴處分）
    之車號ＦＦ─二九一一號自用小客車後半段損害而受託採購車輛零件修理，明知
    張祺隆（業經檢察官通緝中）持有之車號五Ａ─八八一五號喜美汽車車體後半段
    、汽車輪胎四個（含鋼圈）、前葉子板二片、前保險桿、後行李箱蓋係來源不明
    之贓物（其中汽車輪框四個、汽車輪胎二個、汽車預備輪胎含輪框一個、汽車後
    車箱蓋一個、汽車車體後半段一個，係被害人蔡佳蒨於民國九十一年五月六日下
    午十六時許，在臺北縣五股鄉○○路一三八號《起訴書誤載為三八號》前失竊）
    ，竟仍於九十一年五月八日下午十三時許，在臺北縣新莊省立醫院前，以新臺幣
    （下同）五萬元之價格購入後，送至臺北縣新莊市○○路七一五號「宏泰汽車修
    理廠」內，由丙○○（業經檢察官另為不起訴處分）負責施工修護。嗣於九十一
    年五月十日上午十時四十五分許，在上址為警查獲，因認被告涉有刑法第三百四
    十九條第二項之故買贓物罪嫌云云。
二、按犯罪事實應依證據認定之，無證據不得推定其犯罪事實，刑事訴訟法第一百五
    十四條定有明文。所謂認定犯罪事實之證據，係指足以認定被告確有犯罪行為之
    積極證據而言，該項證據自須適合於被告犯罪事實認定，始得採為斷罪資料；又
    苟未能發現相當證據，或證據不足以證明，自不能以推測或擬制之方法，以為裁
    判基礎，亦分別有最高法院二十九年度上字第三一０五號及同院四十年度台上字
    第八六號判例意旨可資參照。
三、公訴人認被告乙○○涉有前揭罪嫌，無非係以證人即被害人蔡佳蒨之男友甲○○
    於警訊時之指證、證人吳偵候於偵查中之證述，及贓物認領保管單、車體照片等
    為據，並認被告提出之報廢車買賣契約書影本上有載明車號、引擎號碼、車身號
    碼並附車輛照片，亦與被告所購得之車體不符云云，為其論據。惟訊據被告於警
    訊及偵審中均堅決否認有何故買贓物之犯行，辯稱：伊是用五萬元向張祺隆買的
    ，張祺隆有出具報廢車買賣契約書影本，伊不知道是贓物等語。經查：觀諸被告
    提出之前開富邦產物保險股份有限公司與興祥汽車有限公司（下稱興祥公司）簽
    立之報廢車買賣契約書影本上所載之車型，與被害人蔡佳蒨所失竊之車號五Ａ─
    八八一五號自小客車，均為西元二千年出廠之HONDA喜美自小客車，且經本院向
    南陽實業股份有限公司函詢該車型車體上可供辨認車輛所屬標示（例如：車身號
    碼、引擎號碼）之所在位置，該公司函覆稱：「本公司出廠之HONDA喜美自小客
    車，其『車身號碼』、『引擎號碼』所在位置如附件所示，除以上所示外，尚有
    『變速箱號碼』可辨認，除此無任何標示可以辨認該車所屬為何」等語，並檢附
    車體標示圖一份在卷可稽；再參酌該車體標示圖以觀，車身號碼、引擎號碼及變
    速箱號碼均係位於車體前半段，是以，該HONDA喜美自小客車可供辨識車輛所屬
    之標示均係位於車體前半段甚明。再者，證人即興祥公司負責人吳真候於偵查中
    證稱：「（問：標到後有無拆卸後賣零件？）大部分都會拆零件賣」、「（問：
    該車有車牌？）沒有車牌。富邦會有案號，富邦案號內會有車牌號碼、引擎號碼
    及車身號碼，我們是依這些號碼來找的。如果只有後車相四個輪胎加上鋼圈，價
    格約五萬元，因我們標一部才需六、七萬元」等語，足見被告辯稱其係以五萬元
    價格購入前開部分車體等情，衡之應與一般報廢車之買賣價格，及通常係拆解車
    體零件後售出等交易常情相符。又證人丙○○、丁○○於本院審理時亦均到庭證
    稱：前開贓車後半段送至宏泰汽車修理廠時，被告有提出報廢車買賣契約書等情
    ，是該HONDA喜美自小客車之車身號碼、引擎號碼及變速箱號碼既均係位於車體
    前半段，已如前述，而被告向張祺隆所買受之車體後半段、汽車輪胎四個（含鋼
    圈）、前葉子板二片、前保險桿、後行李箱蓋上均未有可資辨認之標示，且張祺
    隆復提出車型相符之報廢車買賣契約書影本予被告，縱被告曾從事汽車修理及零
    件買賣等業務多年，亦難認其對前開買受之部分車體有贓物之認識。此外，復查
    並無其他積極確切之證據足資證明被告有何公訴人所指之故買贓物犯行，揆諸前
    揭說明，自應諭知被告無罪之判決。
據上論斷，應依刑事訴訟法第三百零一條第一項前段，判決如主文。
本案經檢察官王家春到庭執行職務。
中      華      民      國    九十二    年      五      月      八      日
                                  臺灣板橋地方法院刑事第二庭
                                          法  官  崔玲琦
右正本證明與原本無異。
如不服本判決，應於判決送達後十日內，向本院提出上訴狀。
                                          書記官  陳金鳳
中      華      民      國  九十二    年      五      月     十三     日


司法院資訊處製作；財團法人民間司法改革基金會備份。
